foma/finnish_noun.foma
# Задаем буквы по категориям, которые в дальнейшем планируем использовать: гласные/согласные, а гласные еще и по ряду.
define Consonant b | c | d | f | g | h | j | k | l | m | n | p | q | r | s | t | v | w | x | z ;
define FrontVowel ä | ö | y ;
define NeutralVowel e | i ;
define BackVowel a | o | u ;
define Vowel FrontVowel | NeutralVowel | BackVowel | A | E ;
define Letter Vowel | Consonant ;

# Задаем грамматические категории: падежи и числа
define Case "+Nom" | "+Gen" | "+Part" | "+In" | "+All" | "+Abl" | "+Ela" | "+Ill" ;
define Number "+Sg" | "+Pl" ; 

# Задаем разные типы основ и саму основу как совокупность букв
define FrontStem [Consonant* [ FrontVowel | NeutralVowel ] ]+ Consonant* ;
define BackStem [Consonant* [ BackVowel | NeutralVowel ] ]* [Consonant* BackVowel] [Consonant* [ BackVowel | NeutralVowel ] ]* Consonant* ;
define Stem Letter+ ;

define Input Stem Number Case ;

# Определим номинативы, они различаются только по числам
define NomPl "+Pl" "+Nom" -> "^" t || _ ;
define NomSg "+Sg" "+Nom" -> "^" || _ ;
define Nominatives NomPl .o. NomSg ;

# Генетивы различаются по концу основы: -den если на конце две гласные, -en иначе
define GenDen "+Gen" -> d e n || Vowel Vowel "+Pl" _ ;
define Gen "+Gen" -> E n || _ ;
define Genetive GenDen .o. Gen ;

# Партитив различается похожим образом: tA если на две V или на C
define PartTa "+Part" -> t A || [ Consonant Vowel Vowel | Consonant ] Number _ ;
define PartA "+Part" -> A || _ ;

# Начнем с -seen, для этого введем повторяюшуюся гласную, остальные формы sg по аналогии
define DoubleVowel a a | e e | o o | u u | ä ä | ö ö | y y ;
define IllSeen "+Ill" -> s e e n || Vowel Consonant+ DoubleVowel "+Sg" _ ;
define IllHvnSg "+Ill" -> h V n || \Vowel* Vowel^{1,2} "+Sg" _ ;
define IllVnSg "+Ill" -> V n || "+Sg" _ ;

# Заменим V на последнюю гласную основы
define Illa V -> a || a "+Sg" h^{0,1} _ ;
define Ille V -> e || e "+Sg" h^{0,1} _ ;
define Illo V -> o || o "+Sg" h^{0,1} _ ;
define Illi V -> i || i "+Sg" h^{0,1} _ ;
define Illö V -> ö || ö "+Sg" h^{0,1} _ ;
define Illä V -> ä || ä "+Sg" h^{0,1} _ ;
define Illy V -> y || y "+Sg" h^{0,1} _ ;
define Illu V -> u || u "+Sg" h^{0,1} _ ;

define IllV Illa .o. Ille .o. Illo .o. Illi .o. Illö .o. Illä .o. Illy .o. Illu ;

# соберем вместе иллатив единственного числа
define IllSg IllSeen .o. IllHvnSg .o. IllVnSg .o. IllV ;

# чередование во множественном числе зависит от конечной буквы основы
define IllPlV "+Ill" -> h i n || [ o | ö | u | y ] "+Pl" _ ;
define IllPlC "+Ill" -> i n || [ i | ä | a | Consonant ] "+Pl" _ ;

# финальные этапы сборки иллатива
define IllPl IllPlV .o. IllPlC ;

define Illative IllSg .o. IllPl ;

define SimpleLocativeCases "+In" -> s s A , "+All" -> l l A , "+Abl" -> l t A , "+Ela" -> s t A || _ ;

define LocativeCases SimpleLocativeCases .o. Illative ;

define OtherCases PartTa .o. PartA .o. LocativeCases ;

# Происходит реализация чисел путем присоединения значка ^ как символа конца основы и чередование гласных
define Sg "+Sg" -> "^" || _ ;
define OmitA ä -> 0, i -> 0 || _ "+Pl" ;
define Ai2Oi a -> o || [ a | e | i ] Vowel* Consonant+ _ "+Pl" ;
define Ai2i a -> 0 || [ o | u ] Vowel* Consonant+ _ "+Pl" ;
define OmitFirst Vowel -> 0 || _ Vowel "+Pl" Consonant ;
define Pl "+Pl" -> "^" i || _ ;

define NumberInfl Sg .o. OmitA .o. Ai2i .o. Ai2Oi .o. OmitFirst .o. Pl ;

# Происходит замена А на подобающую основе с т.з. ряда гласную и добавление j
define JotPl i -> j || Vowel "^"* _ "^"* Vowel ;
define HarmonyBack A -> a || BackStem "^" Letter* _ ;
define HarmonyFront A -> ä || FrontStem "^" Letter* _ ;

define Phonetics JotPl .o. HarmonyBack .o. HarmonyFront ;

# Задается чередование согласных 
define DoublePTK p p -> p , t t -> t , k k -> k || Letter _ "^"* Vowel "^"* Consonant [ .#. | Consonant ] ;
define SingleP p -> v || Vowel _ "^"* Vowel "^"* Consonant [ .#. | Consonant ] ;
define SingleTK t -> d , k -> 0 || Letter _ "^"* Vowel "^"* Consonant [ .#. | Consonant ] ; 
define TwoLetter m p -> m m , n t -> n n , n k -> n g , l t -> l l , r t -> r r || Letter _ "^"* Vowel "^"* Consonant [ .#. | Consonant ] ;
define ThreeLetter l k e -> l j e , r k e -> r j e , h k e -> h j e , u k u -> u v u || Letter _ "^"* Consonant [ .#. | Consonant ] ;
define N2M i n -> i m , t ö n -> t t ö m || _ "^" Vowel ;
define EOmit E -> 0 || Vowel "^" _ ;
define EReal E -> e || _ ;

define Alternations N2M .o. EOmit .o. EReal .o. ThreeLetter .o. TwoLetter .o. SingleP .o. SingleTK .o. DoublePTK ;

# Собираем все изменения, вызванные склонением
define Affixes Nominatives .o. Genetive .o. OtherCases .o. NumberInfl .o. Alternations .o. Phonetics ;

# Убираем вспомогательный знак конца основы
define Cleanup "^" -> 0 || _ ;

# Собирам главную функцию
define Grammar Input .o. Affixes .o. Cleanup ;
push Grammar
